【裁判字號】    97,上訴,3070
【裁判日期】    980519
【裁判案由】    毒品危害防制條例等
【裁判全文】
臺灣高等法院臺中分院刑事判決        97年度上訴字第3070號
上  訴  人
即  被  告  乙○○
                      1 （現於臺灣臺中監獄另案執行中）
選任辯護人  李思樟  律師
上列上訴人因毒品危害防制條例案件，不服臺灣臺中地方法院97
年度訴字第2481號，中華民國97年10月30日第一審判決（起訴案
號：臺灣臺中地方法院檢察署97年度偵字第11409 號），提起上
訴，本院判決如下：
    主  文
上訴駁回。
    事  實
一、乙○○前因違反毒品危害防制條例案件，經原審以93年度訴
    字第2538號分別判處有期徒刑11月及5 月確定，二案合併執
    行，定應執行刑有期徒刑1年3月，於民國（下同）95年5 月
    27日執行完畢，竟仍不知警惕，意圖營利基於販賣第二級毒
    品安非他命之犯意，於97年5月4日，在位於臺中市○區○○
    街91之1號2樓租屋處，販賣價格新臺幣（下同）1千元之安
    非他命予戊○○乙次。
二、乙○○另明知海洛因係毒品危害防制條例所管制之第一級毒
    品，甲基安非他命係同條例第2條第2項第2款所管制之毒品
    ，同時係藥事法第22條第1項第1款所規定之禁藥，竟分別為
    下列之行為：
  (一)乙○○基於轉讓第一級毒品海洛因之犯意，於97年5月1日中
    午時，在位於臺中市○區○○街91之1號2樓租屋處內，將約
    0.1公克之海洛因無償轉讓予甲○○，供其施用乙次。
  (二)乙○○基於轉讓第一級毒品海洛因之犯意，於97年5月4日，
    在位於臺中市○區○○街91之1號2樓租屋處內，將約0.1公
    克之海洛因無償轉讓予甲○○施用乙次。
  (三)乙○○基於轉讓第一級毒品海洛因之犯意，於97年5月7日，
    在位於臺中市○區○○街91之1號2樓租屋處內，將約0.1公
    克之海洛因無償轉讓予甲○○施用乙次。
  (四)乙○○基於轉讓屬禁藥之第二級毒品安非他命之犯意，於97
    年5月2日或3日，在位於臺中市○區○○街91之1號2樓租屋
    處內，將約0.1公克之安非他命無償轉讓予丙○○，供其施
    用乙次。
  (五)乙○○基於轉讓屬禁藥之第二級毒品安非他命之犯意，於97
    年5月5日或6日，在位於臺中市○區○○街91之1號2樓租屋
    處內，將約0.1公克之安非他命無償轉讓予丙○○，供其施
    用乙次。
三、案經臺中市警察局移送臺灣臺中地方法院檢察署檢察官偵查
    起訴。
    理  由
一、程序方面：
  (一)按被告之反對詰問權，屬憲法第8條第1項規定「非由法院依
    法定程序不得審問處罰」之正當法律程序所保障之基本人權
    及第16條所保障之基本訴訟權，不容任意剝奪。故上開所稱
    得為證據之被告以外之人於審判外向法官所為之陳述及於偵
    查中向檢察官所為之陳述，實質上應解釋為係指已經被告或
    其辯護人行使反對詰問權者而言，如法官於審判外或檢察官
    於偵查中訊問被告以外之人之程序，未予被告或其辯護人行
    使反對詰問權之機會，除非該陳述人因死亡、或身心障礙致
    記憶喪失或無法陳述、或滯留國外或所在不明而無法傳喚或
    傳喚不到、或到庭後無正當理由拒絕陳述外，均應傳喚該陳
    述人到庭使被告或其辯護人有行使反對詰問權之機會，否則
    該審判外向法官所為陳述及偵查中向檢察官所為陳述，均不
    容許作為證據，以保障被告之反對詰問權，並符憲法第8條
    第1項及第16條之規定意旨，最高法院94年度臺上字第5651
    、3728號刑事判決要旨雖可值參照。然刑事訴訟法第166條
    以下之詰問程序係針對審判程序中而言，偵查中並無被告在
    場詰問權之對應規定，是以檢察官於偵查中即令未於傳喚證
    人時通知被告在場使其行使詰問權，亦無涉及違法取證或程
    序瑕疵之問題。如謂檢察官依法傳訊證人，在無顯不可信之
    特別情形下，已合於刑事訴訟法第159條之1第2項之傳聞證
    據例外規定，自不能無視於職司偵查犯罪職務公務員主觀上
    之合理信賴，而率認其訊問證人所得之證言內容均不具證據
    能力，摒除其適用之機會。尤其參諸刑事訴訟法第159條之2
    關於被告以外之人於檢察事務官、司法警察官或司法警察調
    查中所為之陳述，因制度上並無被告在場行使詰問權之規定
    ，卻仍可藉由該被告以外之人於審判中到庭陳述，使被告之
    對質詰問權最終仍得以確保，乃例外肯認就二者陳述不符部
    分，得因先前未經詰問之陳述具有較可信之特別情況，且屬
    證明犯罪事實存否所必要，即可賦予其證據能力。在同無被
    告在場詰問之前提下，被告以外之人於警詢中之證詞尚且得
    有證據適格之機會，何以依據現行刑事訴訟法作成且程序較
    為周密之偵訊筆錄，竟毫無得為證據之特殊例外？其輕重失
    衡結果不言可喻。再依司法院大法官會議釋字第582號解釋
    理由書僅提及：「為確保被告對證人之詰問權，證人（含其
    他具證人適格之人）於審判中，應依人證之法定程序，到場
    具結陳述，並接受被告之詰問，其陳述始得作為認定被告犯
    罪事實之判斷依據。至於被告以外之人（含證人、共同被告
    等）於審判外之陳述，依法律特別規定得作為證據者（刑事
    訴訟法第159條第1項參照），除客觀上不能受詰問者外，於
    審判中，仍應依法踐行詰問程序」等語，亦僅提及審判中法
    院應落實被告詰問權之保障，並未強制要求偵查中之檢察官
    須通知被告在場詰問始得訊問證人；而通觀整體刑事訴訟程
    序中，既於審判中給予被告行使詰問權之機會，得就證人在
    當次庭期應訊內容，及先前警詢或偵查中所為之陳述，逐一
    指摘質疑其真實性或陳述動機，從而辨明證詞之真偽，在顧
    及真實發現與被告人權保障之平衡下，即難謂證人之先前陳
    述均應排除其證據能力。是以縱認最高法院前揭刑事判決關
    於保障被告詰問權之意見可予採納，而將刑事訴訟法第159
    條之1第2項解釋為僅針對被告以外之人於偵查中業已具結並
    賦予被告詰問權之證述內容而言，則就偵查中雖未使被告在
    場詰問但證人先前陳述與審判中不一致部分，仍應認有同法
    第159條之2例外規定類推適用餘地（程序法之類推適用，不
    在實體法「罪刑法定原則」之禁止類推範圍），在其符合「
    較可信之特別情況」及「證明事實存否必要」等條件，且被
    告詰問權已於審判中得以充分行使之前提下，例外得賦予證
    人先前於偵查中不一致陳述之證據能力，以期適度調和彌補
    現行刑事訴訟法規定與憲法規範被告基本人權之衝突與規範
    間隙。則證人甲○○、丙○○前於偵查中之證述，均未經被
    告詰問，然證人甲○○於原審審理時、證人丙○○於本院審
    理時，既已經檢察官及辯護人實施交互詰問，證人甲○○、
    丙○○於偵查中之證言，均具證據能力，先此敘明。
  (二)按刑事訴訟法第159條之2之規定，被告以外之人（含共同被
    告、共犯、證人、鑑定人、被害人等）於檢察事務官、司法
    警察官或司法警察調查中所為之陳述，與審判中不符時，其
    先前之陳述具有較可信之特別情況，且為證明犯罪事實存否
    所必要者，得為證據。故被告以外之人於審判中之陳述與其
    先前在檢察事務官、司法警察官或司法警察調查中所為陳述
    不符時，其先前陳述必須具備特別可信性及必要性兩項要件
    ，始得作為證據。而所稱「具有較可信之特別情況」係屬於
    證據能力之要件，法院應比較其前後陳述時之外在環境及情
    況，以判斷何者較為可信（最高法院94年度臺上字第6004號
    刑事判決參照）。本件係於證人甲○○遭查獲後，由警員對
    證人甲○○詢問，證人甲○○之前揭警詢筆錄，既非在員警
    業已鎖定被告犯罪卻苦無證據足以證明之特殊情形下作成，
    客觀上亦無限定上開證人之應答內容，其作證當時應無承受
    外在警方不當壓力之可言。再者，其等於警詢中之證述距案
    發日較近，記憶理當較為深刻，不致因時隔日久而遺忘案情
    ，發生認知或記憶錯誤之可能性較低。又其等所證述被告犯
    罪之內容，係攸關是否轉讓第一級毒品之重罪，對於被告之
    實質影響甚為深遠；而被告及證人甲○○於原審審理時，所
    涉犯之施用毒品犯行皆已遭受追訴、處罰或觀察、勒戒，相
    對於刑事處罰對於轉讓毒品行為之嚴峻性，證人甲○○恐於
    原審審理時採取較為息事寧人之態度，避免被告因其等之不
    利證詞遭受長期之監禁處罰，甚或證人一己之身家安全面臨
    報復危機。是由本案證人甲○○於警詢及原審審理筆錄製作
    當時之外在客觀環境比較，應以其等警詢筆錄較具特別可信
    性，且為證明被告犯罪存否所必要，就先後陳述不符部分，
    其等之警詢筆錄應可依刑事訴訟法第159條之2之傳聞證據例
    外規定，認為具有證據能力。
  (三)按被告以外之人於審判中有下列情形之一，其於檢察事務官
    、司法警察官或司法警察調查中所為之陳述，經證明具有可
    信之特別情況，且為證明犯罪事實之存否所必要者，得為證
    據：(1)死亡者。(2)身心障礙致記憶喪失或無法陳述者。(3)滯
    留國外或所在不明而無法傳喚或傳喚不到者。(4)到庭後無正
    當理由拒絕陳述者，刑事訴訟法第159條之3定有明文。證人
    即亦曾向被告購買毒品第二級毒品甲基安非他命施用之戊○○在警詢中所為之供述，屬被告以外之人於審判外之言詞陳
    述，然證人戊○○於原審及本院審理時經合法傳喚、拘提，
    未能到庭，則證人戊○○於警訊時所為之上開供述雖符合刑
    事訴訟法第159條之3第3款所示「傳喚不到」之要件，惟原
    審認為基於對質詰問權乃根源於憲法之刑事被告權利（大
    法官會議釋字第384號解釋可為參照），任何有礙被告行使
    前述權利之例外規定，在適用範圍上自應限縮，是以前述刑
    事訴訟法第159條之3第1款之適用範圍，即應由同條「經證
    明具有可信之特別情況」、「證明犯罪事實之存否所必要」
    兩項要件從嚴加以決定。而所謂「經證明具有可信之特別情
    況」，應依據陳述人於陳述時之「外部情況」是否具有可信
    性決定之，且必須依據陳述人之觀察、記憶、表達是否正確
    ，及陳述人有無虛偽陳述之動機而加以綜合決定。是證人戊○○於原審及本院審理時經合法傳喚、拘提，均未到庭，而
    其於警訊時所為之供述，觀其內容，係屬證明本件犯罪事實
    存否所必要之證據，且基於前述說明，本院審酌證人戊○○
    於警詢時所為之陳述，因該時距離案發時間較近，記憶較深
    刻清晰，表達較為明確，且證人戊○○與被告間並無具體事
    證顯示渠等有何嫌隙素怨，衡情其並無虛偽陳述，故意誇飾
    案件情節，設詞誣陷被告之動機及必要。是證人戊○○於警
    詢時陳述之信憑性應已獲得擔保，綜上跡證，認為證人戊○○於警訊時所為之供述，仍具有可信之特別情況，而與刑事
    訴訟法第159條之3第3款所示要件相符，自得作為本件認定
    事實之憑據。
二、訊據上訴人即被告乙○○（下稱被告）固坦承於97年5月4日
    無償轉讓第一級毒品海洛因1次予甲○○，及於97年5月上旬
    無償轉讓禁藥甲基安非他命2 次予丙○○，然矢口否認有何
    販賣第二級毒品甲基安非他命予戊○○及於97年5月1日、同
    年月7日無償轉讓第一級毒品海洛因2次予甲○○之犯行，辯
    稱略以：伊沒有販賣安非他命予戊○○，97年5月1日也沒有
    轉讓海洛因給甲○○，同年月7 日是甲○○趁伊睡覺之際，
    未經伊同意自行取用海洛因施用，伊並沒有轉讓的意思云云
    。經查：
  (一)就被告如犯罪事實欄二之(二)於97年5月4日某時轉讓第一級毒
    品海洛因予甲○○1次及如犯罪事實欄二之(四)(五)之時、地將
    禁藥甲基安非他命轉讓予丙○○2次等情，業據被告於原審
    及本院審理時坦承不諱，核與證人甲○○於警詢、偵查中及
    原審審理交互詰問證述，證人丙○○於警詢及偵查中證述之
    情節互核相符，被告此部分之自白應與事實相符，而足堪採
    信。
  (二)就犯罪事實欄一部分被告固然否認犯行，然證人戊○○於警
    詢時證稱：伊不認識被告，97年5月4日伊打電話給丙○○，
    說伊要買安非他命，丙○○說要帶伊去被告那邊看看，於是
    伊那天跟被告買了1千元的安非他命1小包約0.2到0.3公克，
    伊只有買過這1次等語（見97年5月7日警詢筆錄），復於偵
    查中證稱：97年5月4日伊打電話給丙○○詢問有無毒品，丙○○說沒有，於是丙○○帶伊到被告住處，伊拿1千元給被
    告，被告拿了0.2公克的安非他命給伊，丙○○載伊去之後
    就先走了等語（見97年5月8日偵訊筆錄），且證人丙○○於
    偵查中亦證稱：於上星期的某天，戊○○打電話跟伊要毒品
    ，伊說沒有，因為伊認為被告那邊應該會有，所以伊帶戊○○去，但戊○○有沒有跟被告買，伊不知道等語（見97年5
    月8日偵查筆錄），足見證人戊○○於97年5月4日，確實曾
    經由丙○○之介紹，向被告購買1小包安非他命1次供已施用
    無誤。且證人戊○○並非自己主動與被告聯繫購毒事宜，而
    係由證人丙○○帶同至被告住處，並當場向被告購得安非他
    命，是證人戊○○既不認識被告，雙方亦無嫌隙，且交易金
    額僅1千元，而非鉅額款項，證人戊○○實無誤認交易對象
    之可能，更無甘冒偽證罪責之危險，而虛詞構陷被告之必要
    。另證人丙○○於本院審理時固翻異前詞，證稱：
    審判長問：戊○○她是在97年5月4日有打電話問你那邊有無
              毒品？
    丙○○答：對。
    審判長問：你跟她怎麼說？
    丙○○答：我說沒有。
    審判長問：戊○○打完電話，你有帶他去乙○○那邊？
    丙○○答：是的，戊○○打完電話來我家，我剛好要去乙○○家，她就跟我一起過去。
    審判長問：為什麼戊○○會跟你一起去乙○○家？
    丙○○答：因為戊○○剛好沒事。
    審判長問：戊○○打完電話為何會去你家？
    丙○○答：我不知道。
    審判長問：是否你跟她說乙○○那邊有安非他命可以賣或給
              人？
    丙○○答：不是的。
    （見本院卷第78頁及其背面），核與渠先前證述前後不一致
    ，然販賣毒品犯行乃屬重罪，對於被告個人之權益至關重大
    ，證人丙○○亦是施用毒品者，對此當知之甚詳，且證人丙○○在偵查中亦具結擔保伊證述之真實性，當無故意誣陷被
    告並自陷偽證罪處罰危險之理。本院斟酌前述各項證據之調
    查結果，經比較證人丙○○於偵訊及本院審理中所為前後不
    一之證述，認證人丙○○偵訊時所證，核與事實較為接近，
    應係合理可採，故證人丙○○嗣後於原審審理時翻異前詞，
    明顯為迴護被告之語，委不足取。
  (三)被告於97年5月1日、同年月7日轉讓第一級毒品海洛因一節
    ，業據證人甲○○於警詢中證稱：伊與被告是朋友關係，沒
    有仇恨也沒有債務糾紛，伊1日約施用3至4次海洛因，伊沒
    有錢都是被告供應給伊施用，伊認識被告約2星期，被告約
    供應給伊2星期的海洛因施用等語（見97年5月7日警詢筆錄
    ），於偵查中亦證稱：海洛因是被告無償給伊的，從1星期
    前（即97年5月1日星期四）被告已經給伊3、4次，都是在查
    獲地點給伊的，第1次是上星期四（即97年5月1日）中午，
    被告給伊約0.1公克之海洛因。葡萄糖也是被告給伊的。伊2
    、3天就會去找被告，只要伊需要海洛因，被告就會給伊，
    被告每次都給伊約0.1公克的量，伊確定被告給伊的都是海
    洛因，被告是伊朋友的朋友。跟伊很好，所以都無償提供給
    伊海洛因等語（就97年5月8日偵訊筆錄），足見證人於97年
    5月間，確實曾多次向被告無償取得第一級毒品海洛因供己
    施用無訛。且證人甲○○係於97年5月7日下午8時許。在被
    告位於臺中市○○街91之1號2樓租屋處為警持原審核發之搜
    索票查獲，由此益徵證人甲○○證稱：伊跟被告很好。都是
    在查獲地點跟被告拿海洛因等情，應與事實相符，堪信為真
    。而證人甲○○既與被告交情良好，未有任何嫌隙，復無因
    毒品交易產生糾紛，從而證人甲○○實無挾怨報復之可能，
    更無甘冒偽證罪之風險，而虛詞構陷被告之必要。又證人甲○○雖於原審翻異前供，證稱：伊沒有跟被告拿過毒品，伊
    總共向被告拿過2次毒品，97年5月1日是伊趁被告睡覺不注
    意之際，自己用掉被告的海洛因，每次去被告都在睡覺，伊
    都沒有跟被告說云云（見原審97年8月14日審判筆錄）。惟
    證人甲○○上開證詞前後不一，且與警詢及偵查中之陳述互
    相矛盾，足見證人甲○○於原審所為之證述，顯係事後迴護
    被告而為附和之詞，不足採信，自難為有利於被告之認定。
  (四)按販賣第二級毒品甲基安非他命屬重大犯罪，須科以重度刑
    責，故販賣毒品行為，均以隱匿方式為之，且既無公定價格
    ，復容易因分裝而增減份量，而每次買賣之價量，亦常隨雙
    方關係深淺、資力、需求量及對行情之認知、來源是否充裕
    等因素，而異其標準，非可一概而論。是以販賣之人從價差
    或量差中牟利之方式雖異，然其意圖營利之販賣行為則無二
    致，蓋毒品甲基安非他命屬量微價高之物，販賣者皆有暴利
    可圖，茍非意圖販賣營利，一般人焉有可能甘冒重度刑責而
    販賣毒品？是被告確有販賣第二級毒品甲基安非他命營利之
    犯意，至堪認定。綜上所陳，被告前揭所辯尚有未洽，無足
    採信。再者，證人戊○○、甲○○業經本院傳喚、拘提不到
    ，惟據前揭說明，本案事證業已臻明確，被告犯行洵堪認定
    ，被告聲請傳訊證人戊○○、甲○○部分，核無必要。又本
    院依被告之聲請傳喚證人林金和及宋宗翔（前往搜索之警員
    ）就關於執行搜索過程實施詰問，其內容（見本院卷第118
    至120頁）經核不影響本院認定之事實，均予敘明。
三、查海洛因係毒品危害防制條例第2條第2項第1款所稱之第一
    級毒品，而甲基安非他命則為同條例第2條第2項第2款所稱
    之第二級毒品，亦屬藥事法第22條第1項第1款所規定之禁藥
    。核被告乙○○於犯罪事實欄一所為，係犯毒品危害防制條
    例第4條第2項之販賣第二級毒品罪；於於犯罪事實欄二之(一)
    (二)(三)所為，則係犯毒品危害防制條例第8條第1項之轉讓第一
    級毒品罪；另於犯罪事實欄二之(四)(五)所為，則係犯行藥事法
    第83條第1項之轉讓禁藥罪。按甲基安非他命雖係毒品危害
    防制條例第2項第2款所規定之第二級毒品，但其亦屬於藥事
    法所稱之「禁藥」（即藥事法第22條第1款所稱之「經中央
    衛生主管機關明令公告禁止製造、調劑、輸入、輸出、販賣
    或陳列之毒害藥品」），而明知為禁藥而轉讓者，藥事法第
    83條亦定有處罰明文。故行為人明知為禁藥即甲基安非他命
    而轉讓予他人者，除成立毒品危害防制條例第8條第2項之轉
    讓第二級毒品罪外，亦構成藥事法第83條第1項之轉讓禁藥
    罪，此係屬同一犯罪行為而同時有二種法律可資處罰之法條
    （規）競合情形，應依「重法優於輕法」、「後法優於前法
    」等法理，擇一處斷。而毒品危害防制條例第8條第2項轉讓
    第二級毒品罪之法定本刑為6月以上5年以下有期徒刑，得併
    科新臺幣70萬元以下罰金。而藥事法第83條第1項轉讓禁藥
    罪之法定本刑為7年以下有期徒刑，得併科新臺幣500萬元以
    下罰金。且被告乙○○於本案所涉轉讓甲基安非他命之數量
    ，亦無證據達於應依毒品危害防制條例第8條第6款及第9條
    之規定加重其刑至2分之1之情形。則藥事法第83條第1項之
    罪之法定本刑，顯較毒品危害防制條例第8條第2項之罪之法
    定本刑為重，依前述「重法優於輕法」之法理，就被告轉讓
    甲基安非他命部分之行為，自應優先適用藥事法第83條第1
    項之規定處斷（最高法院97年度臺非字第397號判決參照）
    。公訴意旨就被告轉讓甲基安非他命予丙○○部分認為應論
    以毒品危害防制條例第8條第2項之轉讓第二級毒品罪，自有
    未洽，應由原審於社會基本事實同一之範圍內，依刑事訴訟
    法第300條變更起訴法條為藥事法第83條第1項之轉讓禁藥罪
    。又被告基於販賣、轉讓之目的而持有第一、二級毒品海洛
    因及甲基安非他命之低度行為，應各為販賣及轉讓之高度行
    為所吸收，均不另論罪。被告所犯上開1次販賣第二級毒品
    罪、3次轉讓第一級毒品罪及2次轉讓禁藥罪，犯意各別，犯
    罪構成要件不同，應予分論併罰。又被告有事實欄所載科處
    有期徒刑及執行完畢紀錄，有臺灣高等法院被告全國前案紀
    錄表及臺灣臺中地方法院檢察署刑案資料查註紀錄表存卷可
    參，其於前案執行完畢5年內，故意在犯本件有期徒刑以上
    之6罪，均為累犯，除販賣第二級毒品罪之法定刑為無期徒
    刑部分依法均不得加重外，餘則皆依法加重其刑。被告販賣
    第二級毒品安非他命，無視國家對於杜絕毒品危害之禁令，
    其行為固屬不當，應予非難，然其販賣毒品對象僅有證人戊○○一人，而戊○○係被告與丙○○施用毒品之友人，並非
    與被告不認識之初用毒品者，被告販賣甲基安非他命之次數
    僅一次，且販賣之數量，依其價錢估算，亦非至鉅，其犯罪
    之情節尚非至惡，被告僅因一時貪念，致罹重典，然相對於
    長期大量販賣毒品之大毒梟而言，其對社會治安及國民健康
    之危害顯然較小，從被告犯案情節觀之，倘仍遽處以法定本
    刑之最低刑度即7年有期徒刑並因累犯加重，無異仍屬失之
    過苛而不盡情理，不免予人情輕法重之感，且難謂符合罪刑
    相當性及比例原則，更無從與大毒梟之惡行有所區隔，是其
    犯罪情狀相較於法定之重刑，在客觀上足以引起一般人之同
    情，情節尚堪憫恕，爰依刑法第59條之規定，對被告所犯一
    次販賣毒品甲基安非他命之犯行，酌量減輕其刑。以上刑之
    加重減輕，先加後減。
四、原審依據上述理由，適用毒品危害防制條例第4條第2項、第
    8條第1項、第19條第1項，藥事法第83條第1項，刑法第11條
    、第47條第1項、第59條、第51條第5款，並審酌被告有多次
    違反毒品危害防制條例案件之前科，現因另案施用第一級毒
    品案件在監服刑中，此有臺灣高等法院被告前案紀錄表存卷
    可按，其當知毒品不僅殘害施用者自身健康，且因施用毒品
    而散盡家財、連累家人，或為購買毒品鋌而走險者，更不可
    勝計，施用者導致精神障礙，性格異常，甚至造成生命危險
    之成癮性，而嚴重戕害國人之身心健康，販賣毒品安非他命
    、轉讓海洛因及安非他命，均危害社會甚鉅，暨其販賣次數
    僅一次，轉讓海洛因、甲基安非他命之數量亦微，念及被告
    參與販賣安非他命實際所得非多，然犯後否認部分犯行，犯
    後態度不佳等一切情狀，就被告販賣第二級毒品罪、，3次
    轉讓第一級毒品罪、2次轉讓禁藥罪，分別量處有期徒刑5年
    、1年2月、1年2月、1年2月、7月、7月，並定其應執行有期
    徒刑7年。另敘明被告販賣第二級毒品品甲基安非他命之前
    開因犯罪所得之財物新臺幣1千元，雖未扣案，惟應依毒品
    危害防制條例第19條第1項義務沒收主義之規定，亦併予宣
    告沒收之，如全部或一部不能沒收時，依同條項後段規定，
    以其財產抵償之。核其認事用法俱無不當，量刑亦稱允洽。
    被告猶執前開陳詞否認販賣第二級部分毒品及部分轉讓第一
    毒品犯行，復指摘原判決其他部分量刑過重而提起上訴，俱
    非有理由，應駁回其上訴。
據上論斷，應依刑事訴訟法第368條，判決如主文。
本案經檢察官丁○○到庭執行職務。
中    華    民    國    98    年    5     月    19    日
            刑事第七庭   審判長 法  官 林  榮  龍
                                法  官 鄭  永  玉
                                法  官 江  錫  麟
以上正本證明與原本無異。
如不服本判決應於收受送達後十日內向本院提出上訴書狀，其未
敘述上訴理由者，並得於提起上訴後十日內向本院補提理由書（
均須按他造當事人之人數附繕本）「切勿逕送上級法院」。
                               書記官 鄧  智  惠
中    華    民    國    98    年    5     月    20    日
附錄本案論罪科刑法條：
毒品危害防制條例第4條第2項：
  製造、運輸、販賣第二級毒品者，處無期徒刑或7年以上有期
  徒刑，得併科新臺幣7百萬元以下罰金。
毒品危害防制條例第8條第1項、第2項：
  轉讓第一級毒品者，處1年以上7年以下有期徒刑，得併科新臺
  幣1百萬元以下罰金。
  轉讓第二級毒品者，處6月以上5年以下有期徒刑，得併科新臺
  幣70萬元以下罰金。
藥事法第83條第1項：
  明知為偽藥或禁藥，而販賣、供應、調劑、運送、寄藏、牙保
  、轉讓或意圖販賣而陳列者，處七年以下有期徒刑，得併科新
  臺幣5百萬元以下罰金。


司法院資訊處製作；財團法人民間司法改革基金會備份。
